【裁判字號】    97,交簡上,224
【裁判日期】    971105
【裁判案由】    過失傷害
【裁判全文】
臺灣板橋地方法院刑事判決           97年度交簡上字第224號
上  訴  人  臺灣板橋地方法院檢察署檢察官
被      告  丙○○
上列上訴人因被告過失傷害案件，不服本院97年度交簡字第3084
號，中華民國97年7 月31日第一審判決（聲請簡易判決處刑書：
臺灣板橋地方法院檢察署97年度偵字第17341 號）提起上訴，本
院第二審合議庭判決如下：
    主      文
上訴駁回。
丙○○緩刑貳年。
    事實及理由
一、按被告以外之人於審判外之陳述，雖不符前4 條之規定，而
    經當事人於審判程序同意作為證據，法院審酌該言詞陳述或
    書面陳述作成時之情況，認為適當者，亦得為證據，刑事訴
    訟法第159 條之5 定有明文；故當事人如放棄對原供述人之
    反對詰問權，於審判程序表示同意該等傳聞證據可作為證據
    ，除法院認該傳聞證據欠缺適當性外，自可承認其證據能力
    。經查，關於本案屬於審判外陳述之傳聞證據，公訴人、被
    告丙○○於審判程序均同意作為證據，且經本院審酌該證據
    作成情況均無不適當之情形，是依上開規定，認得作為本案
    證據。
二、經本院審理結果，認原審判決之認事、用法、量刑均無不當
    ，應予維持，並引用附件第一審刑事簡易判決書（含聲請簡
    易判決處刑書）關於事實、證據及理由之記載。
三、檢察官循告訴人甲○○請求上訴，則以被告不符自首要件，
    及原審量刑過輕，指摘原判決不當。經查：被告於民國97年
    3 月7 日22時5 分許，即本案事故發生後，雖未自行報案，
    然即停留現場，與告訴人一同等待員警陳育賢到場，會勘事
    故現場，當場承認為肇事人等情，有被告、告訴人共同按壓
    指印於上之台北縣政府警察局海山分局交通分隊97年3 月7
    日22時5 分製作之交通事故調查報告表、記載被告並無肇事
    逃逸情事之道路交通事故調查報告表(一)各1 份、交通事故談
    話紀錄表2 份在卷可按（見偵卷第29、32頁），足見被告有
    在偵查職權公務員知悉前，即承認肇事、接受裁判之情形，
    而符合自首之要件。是以，原審以被告所為係犯刑法第284
    條第1 項前段之過失傷害罪，並以被告有自首事實，而依法
    減輕其刑，係屬無誤，且告訴人於97年10月2 日本院準備程
    序中亦當庭表示對原審判決所認定之事實並無爭執（見本院
    卷第32頁）。又原審審酌被告有未注意後方車輛即開啟車門
    之過失，復否認犯行，尚未與告訴人和解，及告訴人所受傷
    害等情，量處被告拘役30日，如易科罰金，以新臺幣1,000
    元折算1 日；其認事、用法均無違誤，並已就刑法第57條揭
    示之各種量刑條件妥為斟酌。本院並審酌被告業於同日本院
    準備程序中坦承犯行，足見尚有悔意，並已與告訴人達成和
    解，而告訴人亦當庭表示原諒之意等情（見本院卷第32、39
    頁），認原審之量刑係屬妥適，實無量刑過輕之不當。故檢
    察官以之為由提起上訴，係屬無據，應予駁回。
四、然被告未曾因故意犯罪而受有期徒刑以上刑之宣告，有臺灣
    高等法院被告前案紀錄表1 份在卷可憑，又已坦承犯行及與
    告訴人甲○○和解，獲得其諒解，業如前述，並有調解筆錄
    1 份在卷可參（見本院卷第39頁），足見被告甚有悔意，信
    其經此偵審程序，應知所警惕，諒無再犯之虞，本院因認本
    案對被告所處之刑，以暫不執行為當，爰併依刑法第74條第
    1 項第1 款之規定予以宣告緩刑2 年，以勵自新。
五、據上論斷，應依刑事訴訟法第455 條之1 第3 項、第368 條
    、第373 條，刑法第74條第1 項第1 款，判決如主文。
本案經檢察官彭聖斐到庭執行職務。
中    華    民    國    97    年    11    月    5     日
                  交通法庭  審判長法  官  彭全曄
                                  法  官  陳正昇
                                  法  官  洪珮婷
以上正本證明與原本無異。
不得上訴。
                                  書記官  陳永訓
中    華    民    國    97    年    11    月    5     日
附件：
臺灣板橋地方法院刑事簡易判決        97年度交簡字第3084號
聲  請  人  臺灣板橋地方法院檢察署檢察官
被      告  丙○○  女  36歲（民國○○年○月○日生）
                    住臺北縣板橋市○○路89號4樓
                    居臺北縣板橋市○○路○段345號
                    身分證統一編號：Ｚ000000000號
上列被告因過失傷害案件，經檢察官聲請以簡易判決處刑（97年
度偵字第17341 號），本院判決如下：
    主      文
丙○○過失傷害人，處拘役拾日，如易科罰金，以新臺幣壹仟
元折算壹日。
    事實及理由
一、本件犯罪事實及證據，除(一)犯罪事實補充及更正：甲○○
    係騎乘車號DTB-306 號之「輕型機車」（聲請簡易判決處刑
    書誤載為重型機車）；甲○○所受之右手骨五指節裂傷為
    「2 公分」（聲請簡易判決處刑書疏未敘明）；「丙○○
    於肇事後，在犯罪未被有偵查權之機關或公務員發覺前，留
    在現場並主動向據報前來處理之員警表明係肇事者而自首，
    並聽受裁判」；(二)證據補充及更正：道路交通事故照片「10
    張」（聲請簡易判決處刑書誤載為8 張）、「臺北縣政府警
    察局道路交通事故初步分析研判表1 紙」（聲請簡易判決處
    刑書疏未敘明）、「被告丙○○矢口否認有何過失傷害之犯
    行，辯稱：伊係於前後確認無車後，始打開車門，而告訴人
    甲○○係於伊打開車門後，其機車始自行擦撞伊之車門，而
    倒地受傷，伊並無過失云云。惟查：被告於禁止臨時停車之
    路段違規停車乙節，業經被告於偵查中自承在卷，且按汽車
    臨時停車或停車，開啟或關閉車門時，應注意行人、其他車
    輛，並讓其先行，道路交通安全規則第112 條第3 項定有明
    文。查被告將車輛違規停放於禁止臨時停車之路段，自仍應
    注意上開安全規定，而肇事當時天候晴、夜間有照明、路面
    為柏油、乾燥、無障礙物、無缺陷、視距良好等情，亦有現
    場照片及道路交通事故調查報告表(一)在卷可參，被告並非不
    能注意及此，其於違規停車之際，更應注意前後之車行狀況
    ，然竟疏未注意車後情況，貿然打開車門，以致肇事，足認
    被告對本件車禍之發生顯有過失甚明。再者，告訴人因前開
    車禍，因而受有右手骨五指裂傷（2 公分）併伸指肌腱斷裂
    及中間指骨骨折、左肘、左膝及左小腿挫傷及擦傷等傷害，
    有診斷證明書1 紙在卷可稽，足見被告之過失行為與告訴人
    之傷害結果間具有相當因果關係。是本案事證明確，被告過
    失致人受傷之犯行應堪認定」外，均引用如附件聲請簡易判
    決處刑書之記載。
二、核被告所為，係犯刑法第284 條第1 項前段之過失傷害罪。
    被告於車禍發生後，在犯罪未被有偵查權之機關或公務員發
    覺前，留在現場並主動向據報前來處理之員警表明係肇事者
    而自首，願接受裁判之情，業據被告於警詢時供明在卷，符
    合自首要件，爰依刑法第62條前段規定，減輕其刑。爰審酌
    被告於停車後開啟車門時，有未注意後方車輛之過失、告訴
    人因而所受傷害及被告迄未與告訴人達成和解，兼衡其犯罪
    後否認犯行之態度等一切情狀，量處如主文所示之刑，並諭
    知易科罰金之折算標準，以資懲儆。又中華民國96年罪犯減
    刑條例雖於96年7 月4 日制定公布，並自同年月16日施行，
    然本案被告之犯罪日期為97年3 月7 日，係在該條例第2 條
    所規定之96年4 月24日以後，是本案核與減刑之要件不符，
    自不得減刑，併此指明。
三、依刑事訴訟法第449 條第1 項前段、第3 項、第454 條第2
    項，刑法第284 條第1 項前段、第62條前段、第41條第1 項
    前段，刑法施行法第1 條之1 第1 項、第2 項前段，逕以簡
    易判決處刑如主文。
四、如不服本判決，得自收受送達之翌日起10日內向本院提出上
    訴狀，上訴於本院第二審合議庭（須附繕本）。
中    華    民    國    97    年    7     月    31    日
                  交通法庭    法  官  鄧雅心
附錄本案論罪科刑法條
中華民國刑法第284 條第1 項
因過失傷害人者，處6 月以下有期徒刑、拘役或500 元以下罰金
，致重傷者，處1 年以下有期徒刑、拘役或500 以下罰金。
臺灣板橋地方法院檢察署檢察官聲請簡易判決處刑書
                                     97年度偵字第17341號
    被      告  丙○○  女  36歲（民國○○年○月○日生）
                        籍設臺北縣板橋市○○路89號4樓
                        現居臺北縣板橋市○○路○段345號
                        國民身分證統一編號：Ｚ000000000號
上列被告因過失傷害案件，已經偵查終結，認為宜以簡易判決處
刑，茲將犯罪事實及證據並所犯法條分敘如下：
            犯罪事實
一、丙○○於民國97年3月7日22時5分許，駕駛車號9E-8555號自
    小客車至臺北縣板橋市○○路○段347號前違規停車時，本應
    注意停車向外開啟車門時，應注意行人、車輛、並讓其先行
    ，而依當時天候，路面乾燥無缺陷、無障礙物且視距良好，
    亦無不能注意之情事，竟疏於注意，未周全瞭解車外人車狀
    況，竟貿然開啟左前座車門，致不慎與甲○○所駕駛沿同路
    段方向行駛之車號DTB-306號重型機車發生擦撞，致甲○○
    受有右手骨五指裂傷併伸指肌腱斷裂及中間指骨骨折、左肘
    、左膝及左小腿挫傷及擦傷之傷害。
二、案經甲○○訴由本署偵辦。
        證據並所犯法條
一、證據
(一)被告丙○○於警詢及偵查中之自白
(二)告訴人甲○○於警詢及偵查中之證述。
(三)中英醫院乙種診斷證明書、道路交通事故調查報告表、道路
    交通事故調查報告表 (一)( 二)及道路交通事故照片8張等
    資料在卷可稽，被告犯嫌洵堪認定。
二、核被告所為，係犯刑法第284條第1項前段之過失傷害罪嫌。
三、依刑事訴訟法第451條第1項聲請逕以簡易判決處刑。
    此   致
臺灣板橋地方法院
中    華    民    國    97    年    6     月    11    日
                         檢察官  乙 ○ ○


司法院資訊處製作；財團法人民間司法改革基金會備份。
